臺灣士林地方法院刑事判決　　　　　　　　　　　　　九十三年度訴字第二０七號
　　公　訴　人　臺灣士林地方法院檢察署檢察官
　　被　　　告　甲○○
右列被告因毒品危害防制條例案件，經檢察官提起公訴（九十三年度毒偵字第二六六
號），本院經訊問被告後，被告為認罪之答辯，本院合議庭裁定由受命法官獨任以簡
式審判程序審理，並判決如左：
    主  文
甲○○連續施用第一級毒品，處有期徒刑捌月。扣案之第一級毒品海洛因二包（驗餘
淨重貳點肆公克）沒收銷燬。
    事  實
一、甲○○前於民國八十四年間，因違反麻醉藥品管理條例案件，經臺灣台北地方法
    院以八十四年易字第四００八號判決判處有期徒刑五月確定，於八十四年十月二
    十八日易科罰金執行完畢，復於八十五年間，因違反麻醉藥品管理條例案件，經
    本院以八十五年易字第八二八號判處有期徒刑七月，經上訴後，由臺灣高等法院
    以八十五年上易字第四一三六號判決駁回上訴確定，嗣於八十七年二月二十三日
    縮刑期滿執行完畢。又因施用毒品案件，經依本院八十八年度毒聲字第二二七九
    號裁定送觀察、勒戒後，認無繼續施用毒品之傾向，經臺灣士林地方法院檢察署
    檢察官以八十九年度毒偵緝字第四三號處分不起訴確定。再因二犯施用毒品案件
    ，本院以九十年度毒聲字第一０一一號裁定送觀察、勒戒後，認有繼續施用毒品
    之傾向，經臺灣士林地方法院檢察署檢察官以九十二年度毒偵緝字第一五九號提
    起公訴，由本院以九十三年度訴字第一九號判決處有期徒刑一年確定（未構成累
    犯）。詎其仍未戒除施用毒品之惡習，復基於施用第一級毒品海洛因之概括犯意
    ，自九十二年十一月二日起至同年月十一日止，連續在其位於臺北市○○區○○
    路一段二一七巷五號四樓住處廁所內，以針筒注射手臂之方式，每日均施用第一
    級毒品海洛因一次。嗣於同年月十一日下午十一時許，在臺北縣永和市○○路○
    段一五六號為警緝獲，並當場扣得第一級毒品海洛因二包（驗於淨重二點三四公
    克）。
二、案經臺北縣政府警察局三重分局報請臺灣板橋地方法院檢察署檢察官呈請臺灣高
    等法院檢察署檢察長核轉臺灣士林地方法院檢察署檢察官偵查起訴。
    理  由
一、右揭事實業據被告迭於警詢、偵查及本院審理時供認不諱（見九十二年度毒偵字
    第三七三四號卷第六頁至第八頁、第二七頁、第三十頁及本院九十三年十一月二
    十三日審判筆錄第三至五頁），而被告經警查獲採尿送驗結果，均呈海洛因陽性
    反應等情，並有臺灣檢驗科技股份有限公司九十二年十一月二十日濫用藥物尿液
    檢驗報告（九十二年度毒偵字第一三五一號卷第一八頁）在卷可參。又查獲為被
    告所有之白粉，經送鑑定係含海洛因成分之毒品，亦有法務部調查局九十三年二
    月二十四日調科壹字第０六０００七八五二號鑑定通知書附於本院卷可稽，復有
    扣案之海洛因二包可資佐證，是被告自白連續施用第一級毒品海洛因，應認與事
    實相符，堪以採信。又被告曾因施用毒品案件，經本院八十八年度毒聲字第二二
    七九號裁定送觀察、勒戒後，認無繼續施用毒品之傾向，經臺灣士林地方法院檢
    察署檢察官以八十九年度毒偵緝字第四三號處分不起訴確定。再因二犯施用毒品
    案件，本院以九十年度毒聲字第一０一一號裁定送觀察、勒戒後，認有繼續施用
    毒品之傾向，經臺灣士林地方法院檢察署檢察官以九十二年度毒偵緝字第一五九
    號提起公訴，由本院以九十三年度訴字第一九號判決處有期徒刑一年確定等情，
    亦有八十九年度毒偵緝字第四三號不起訴處分書、九十年度毒聲字第一０一一號
    裁定（見毒偵字第三七三四號卷第四十頁、第四二頁至四四頁）、九十二年度毒
    偵緝字第一五九號起訴書（見毒偵字第一三五一號偵卷第一四頁）、九十三年度
    訴字第一九號判決（見毒偵字第二六六號卷第一九頁至第二三頁）在卷可考，足
    認被告本次係於觀察勒戒處分執行完畢後五年內再犯，且為三犯。綜上，本件事
    證明確，被告犯行洵堪認定。
二、查毒品危害防制條例經總統於九十二年七月九日公布，同條例第三十六條並訂於
    公佈後六個月即九十三年一月九日施行。而於修正施行前繫屬之施用毒品案件，
    於修正施行後，適用修正後之規定，且審判中之案件，由法院依修正後規定處理
    之，惟倘依修正前之規定有利於行為人者，適用最有利於行為人之法律，同條例
    第三十五條第一項第三款、第二項定有明文。而修正前後之毒品危害防制條例第
    十條第一項對於施用第一級毒品罪之法定刑均相同，修正後之規定，對於被告並
    無不利。至修正前毒品危害防制條例第二十三條第二項後段規定，三犯施用毒品
    罪者，本應依法追訴處罰，而修正後毒品危害防制條例第二十三條第二項規定僅
    以觀察、勒戒或強制戒治執行完畢釋放後，五年內再犯第十條之罪者，檢察官即
    應依法追訴或裁定交付審理，不再區分是否係經強制戒治後五年內再犯或三犯，
    就施用毒品罪之訴追條件而言，規定似較修正前為嚴，然本件被告乃係前經觀察
    、勒戒後，三犯毒品危害防制條例之施用毒品罪，無論以修正前後之規定，本均
    應追訴處罰，是修正後之規定，顯然並無不利於被告，而應適用修正後之規定追
    訴處罰甚明。是核被告所為係犯修正後毒品危害防制條例第十條第一項之施用第
    一級毒品罪，被告施用第一級毒品海洛因前後之持有海洛因之低度行為，應為施
    用之高度行為所吸收，不另論罪。又被告先後多次施用海洛因之犯行，時間密接
    ，方法相同，觸犯構成要件相同之罪，顯係基於概括犯意為之，為連續犯，應依
    刑法第五十六條之規定，論以連續施用第一級毒品罪，並加重其刑。爰審酌施用
    毒品雖屬個人自殘行為，然被告經二次觀察、勒戒後仍再次施用第一級毒品海洛
    因，顯自制能力甚差，易受外界影響，惟其犯後坦承犯行，態度良好及其犯罪之
    手段、犯罪時所受之刺激、品性、生活狀況、智識程度等一切情狀，量處如主文
    所示之刑，以示懲儆。扣案之第一級毒品海洛因二包（驗餘淨重二點三四公克）
    ，係查獲供被告施用之毒品，應依毒品危害防制條例第十八條第一項前段之規定
    宣告沒收銷燬。
據上論斷，應依刑事訴訟法第二百七十三條之一第一項、第二百九十九條第一項前段
，毒品危害防制條例第十條第一項、第十八條第一項前段、第三十五條第一項第三款
，刑法第十一條、第五十六條，判決如主文。
本案經檢察官謝榮林到庭執行職務。
中　　　華　　　民　　　國　　九十三　　年　　 十二 　　月　　 十七 　　日
                                  臺灣士林地方法院刑事第四庭
                                            法  官  高雅敏
右正本證明與原本無異。
如不服本判決，應於判決送達後十日內，向本院提出上訴狀。
                                            書記官  丁梅芬
中　　　華　　　民　　　國　　九十三　　年　　 十二 　　月　　 十七 　　日
附錄本判決論罪科刑依據之法條：
毒品危害防制條例第十條第一項：
施用第一級毒品者，處六月以上五年以下有期徒刑。
